臺灣嘉義地方法院刑事判決　　　　　　　 96年度易字第739號
公　訴　人　臺灣嘉義地方法院檢察署檢察官
被　　　告　丙○○
上列被告因竊盜案件，經檢察官提起公訴（九十六年度偵字第八
一０二號），被告於準備程序中就被訴事實為有罪之陳述，經本
院裁定改依簡式程序審理，判決如下：
    主  文
丙○○踰越其他安全設備於夜間侵入住宅竊盜，累犯，處有期徒
刑捌月。
    事  實
一、丙○○前因竊盜案件，經臺灣雲林地方法院以九十三年度港
    簡字第二二八號判決判處有期徒刑六月確定，於九十五年十
    二月八日執行完畢出監。詎仍不知悔改，於九十六年十月十
    二日凌晨零時五十分許，見嘉義市○區○○路三七五巷十五
    號丁○○、乙○○、甲○○等人住處大門上方氣窗未完全關
    閉，即意圖為自己不法之所有，攀爬該大門上方氣窗進入，
    徒手竊取丁○○所有，置於上開住處一樓櫥櫃內之粉紅色手
    提包一個（內有新臺幣八百元、IC電話卡一張、渣打銀行存
    摺一本、印章一枚、筆記簿三本、丁○○健保卡一張，已發
    還）；並接續竊取乙○○所有，置於上開住處二樓房間內之
    米色皮夾（價值約新臺幣五百元，已發還）一只得手。嗣因
    丙○○進入上開住處三樓甲○○房間內，經甲○○發現追捕
    並報警處理後，始查悉上情。
二、案經丁○○、乙○○、甲○○訴由嘉義市警察局第二分局報
    告臺灣嘉義地方法院檢察署檢察官偵查起訴。
    理  由
一、本件係經被告丙○○於準備程序當庭表示認罪，而經本院裁
    定以簡式審判程序加以審理，則依據刑事訴訟法第二百七十
    三條之二、同法第一百五十九條第二項之規定，不適用傳聞
    法則有關限制證據能力之相關規定，合先敘明。
二、訊據被告丙○○於警偵審中對於上開犯罪事實均坦承不諱（
    見警卷第二頁至第三頁、偵查卷第八頁、本院卷第十一頁至
    第十二頁、第二十四頁），核與證人甲○○於警詢、偵訊時
    指述情節相符（見警卷第五頁至第六頁、偵卷第十五頁至第
    十六頁），並有扣押筆錄、扣押物品目錄表、扣押物品收據
    、被害報告單、保管書領據各一紙、查獲時所攝之現場照片
    及物品照片六幀在卷可稽（見警卷第八頁至第二十頁），且
    依上開現場照片，確實可見案發地點大門氣窗未完全關閉，
    是被告上開竊盜犯行，事證已甚明確，堪以認定，應依法論
    科。
三、按刑法第三百二十一條第一項第二款規定將「門扇」、「牆
    垣」、「其他安全設備」並列。則所謂「門扇」應專指門戶
    而言，係分隔住宅或建築物內外之出入口大門。而所謂「其
    他安全設備」，指門扇、牆垣以外，依社會通常觀念足認為
    防盜之一切設備者，即屬相當。窗戶、建築物之屋頂、內部
    諸門，具有防閑之效用，依社會通常之觀念，屬於維護安全
    之防盜設備，自屬同條文規定之安全設備。查被告於本院審
    理中自承，於九十六年十月十二日凌晨零時五十分許，攀爬
    被害人上揭住處大門上方氣窗後，進入上揭被害人丁○○、
    乙○○、甲○○住處竊取財物等語，且上開現場照片亦可見
    被害人大門上方之氣窗未關，而上開住處大門上方氣窗（即
    窗戶），具有防閑功能，依上述說明，自屬安全設備，被告
    自窗戶攀爬進入屋內，即屬踰越安全設備。再按刑法第三百
    二十一條第一項所列各款為竊盜之加重條件，如犯竊盜罪兼
    具數款加重情形時，因竊盜行為祇有一個，仍祇成立一罪，
    不能認為法律競合或犯罪競合，但判決主文應將各種加重情
    形順序揭明，理由並應引用各款，俾相適應，有最高法院六
    十九年台上字第三九四五號判例可參。本件核被告所為，係
    犯刑法第三百二十一條第一項第一款、第二款夜間侵入住宅
    、踰越安全設備竊盜罪，依上開判例意旨，被告僅一竊盜行
    為，故僅成立一罪。另雖公訴意旨漏未論及踰越安全設備加
    重竊盜部分，惟此僅係竊盜罪之加重要件而仍屬單純一罪，
    本院自得併予審酌。再被告前因竊盜案件，經臺灣雲林地方
    法院以九十三年度港簡字第二二八號判決判處有期徒刑六月
    確定，於九十五年十二月八日執行完畢出監等情，有臺灣高
    等法院被告前案紀錄表、臺灣嘉義地方法院檢察署刑案資料
    查註紀錄表各一份在卷可稽，其前受有期徒刑之執行完畢後
    ，五年以內故意再犯本件有期徒刑以上之罪，應依刑法第四
    十七條第一項規定，論以累犯並加重其刑。爰審酌被告國小
    肄業之智識程度，因飢餓竊取被害人財物之犯罪動機，徒手
    行竊之犯罪手段，所竊得之財物價值、被害人所受損害程度
    ，以及被告犯罪於警偵審中均坦承犯行等一切情狀，量處如
    主文所示之刑，以資懲儆。
據上論斷，應依刑事訴訟法第二百七十三條之一第一項、第二百
九十九條第一項前段，刑法第三百二十一條第一項第一款、第二
款、第四十七條第一項，判決如主文。
本案經檢察官蔡彥守到庭執行職務。
中　　華　　民　　國　　96　　年　　11　　月　　30　　日
                  刑事第一庭    法　官　黃琴媛
上列正本證明與原本無異。
如不服本判決，應於判決送達後十日內向本院提出上訴狀，上訴
書狀依法應敘述具體理由，如未敘述具體理由者，應於上訴期間
屆滿後二十日內補提理由書於本院（均應附繕本）。告訴人或被
害人如對於本判決不服者，應具備理由請求檢察官上訴，其上訴
期間之計算係以檢察官收受判決正本之日期為準。
中　　華　　民　　國　　96　　年　　11　　月　　30　　日
                            　　書記官　李彩娥
附錄論罪科刑法條：
中華民國刑法第321條第1、2款
（加重竊盜罪）
犯竊盜罪而有左列情形之一者，處6 月以上、5 年以下有期徒刑
：
一  於夜間侵入住宅或有人居住之建築物、船艦或隱匿其內而犯
    之者。
二  毀越門扇、牆垣或其他安全設備而犯之者。
